臺灣彰化地方法院刑事判決　　　　　　　100年度易字第878號
公　訴　人　臺灣彰化地方法院檢察署檢察官
被　　　告　蘇繹元　33歲民.
　　　　　　（另案於法務部矯正署彰化監獄彰化分監執行中）
上列被告因竊盜案件，經檢察官提起公訴（100 年度偵字第4648
、5635、6390號），本院判決如下：
    主  文
蘇繹元收受贓物，處有期徒刑肆月；又犯如附表所示之罪，各處
如附表所示之刑。應執行有期徒刑貳年拾月，扣案之鑰匙伍支、
鐵鉗壹支均沒收。
    犯罪事實
一、蘇繹元前因竊盜案件，經本院以96年度易字第1669號判處有
    期徒刑2 月，減為有期徒刑1 月，共7 罪確定；又因竊盜案
    件，經本院以96年度易字第1231號判處有期徒刑2 月，共6
    罪及3 月確定。上2 案經定應執行刑為有期徒刑1 年5 月，
    於民國98年8 月13日執行完畢。詎猶不知悔改，明知不詳姓
    名年籍、音譯「陳至中」之成年男子交付之汽車電瓶2 顆係
    「陳至中」竊取而來之贓物（為彰化縣芬園鄉公所清潔隊所
    有，於100 年5 月17日，在彰化縣芬園鄉○○路○ 段287 巷
    301 號前遭竊），竟仍基於收受贓物之犯意，於100 年5 月
    間某日，在不詳地點，予以收受，並藏放在附表編號1 所示
    竊得之車牌號碼OB-1138 號自用小客車內，伺機準備變賣。
    另意圖為自己不法之所有，基於竊盜之犯意，於附表所示之
    時間、地點，竊取如附表所示之人所有之財物（詳細犯罪方
    法如附表所示）。嗣於100 年5 月27日下午4 時10分許，在
    南投縣魚池鄉新城村通文巷6 之13號前，為警逮捕查獲，扣
    得蘇繹元所有供竊盜使用之鑰匙5 支、鐵鉗1 支，蘇繹元於
    有偵查權限之個人或機關得知附表編號4 、5 、6 所示犯行
    前，自行向警方表明前開犯行而自首。
二、案經張世忠、李明傳、朱淑珍、呂健誌、林東明、莊柏謨、
    洪薇雅、黃宥銘、詹崴丞訴由彰化縣警察局移送及彰化縣警
    察局員林分局報告臺灣彰化地方法院檢察署檢察官偵查起訴
    。
    理  由
一、證據能力審酌：
  (一)按「被告以外之人於審判外之言詞或書面陳述，除法律有規
    定者外，不得作為證據。」刑事訴訟法第159 條第1 項固定
    有明文。惟按「被告以外之人於審判外之陳述，雖不符前4
    條之規定，而經當事人於審判程序同意作為證據，法院審酌
    該言詞陳述或書面陳述作成時之情況，認為適當者，亦得為
    證據。當事人、代理人或辯護人於法院調查證據時，知有第
    159 條第1 項不得為證據之情形，而未於言詞辯論終結前聲
    明異議者，視為有前項之同意。」刑事訴訟法第159 條之5
    亦規定甚明。本件證人朱玄貴、梁育榕、證人即告訴人張世
    忠、李明傳、朱淑珍、呂健誌、林東明、莊柏謨、洪薇雅、
    黃宥銘、詹崴丞於警詢中之陳述、警員劉福成之職務報告，
    以及搜索扣押筆錄、扣押物品目錄表、贓物認領保管單雖均
    屬被告以外之人於審判外之言詞或書面陳述，惟被告及檢察
    官於本院調查證據時，知有上情而未於言詞辯論終結前聲明
    異議，本院審酌該等陳述或係執法機關依法定程序詢問而做
    成，或係警員依其現場處理之狀況所製作之報告，並無何違
    法不當之處，亦無不足採信之情況，認以之做為證據，應屬
    適當，該等陳述應有證據能力。
  (二)又按除顯有不可信之情況外，公務員職務上製作之紀錄文書
    、證明文書，均有證據能力，刑事訴訟法第159 條之4第1款
    定有明文。本件證據中彰化縣警察局彰化分局車輛尋獲電腦
    輸入單，係警員依其職務於尋獲失竊車輛時製作之紀錄，揆
    諸前揭法條，自有證據能力。
  (三)本件資源回收業者收受物品登記簿，雖屬被告以外之人於審
    判外之書面陳述，依刑事訴訟法第159 條第1 項之規定，本
    亦不得做為證據。惟按除顯有不可信之情況外，從事業務之
    人於業務上或通常業務過程所須製作之紀錄文書、證明文書
    ，得為證據，刑事訴訟法第159 條之4 第2 款定有明文。蓋
    從事業務之人在業務上或通常業務過程所製作之紀錄文書、
    證明文書，因係於通常業務過程不間斷、有規律而準確之記
    載，通常有會計人員或記帳人員等校對其正確性，大部分紀
    錄係完成於業務終了前後，無預見日後可能會被提供作為證
    據之偽造動機，其虛偽之可能性小，何況如讓製作者以口頭
    方式於法庭上再重現過去之事實或數據亦有困難，因此其亦
    具有一定程度之不可代替性，除非該等紀錄文書或證明文書
    有顯然不可信之情況，否則有承認其為證據之必要。上開書
    面陳述係屬從事業務之人於通常業務過程所製作之紀錄，資
    源回收業者每日買賣之對象甚多，若不依據紀錄，亦難以單
    憑記憶陳述登記簿所記載之事項，揆諸前開法條意旨，得為
    證據。
  (四)本件證據中，現場照片係以機械設備攝錄現場之情形，並非
    供述證據，無傳聞法則之適用，且查無違法取得或其他不得
    做為證據之事由，自有證據能力。
  (五)本件所引其餘證據，公訴人、被告均不爭執證據能力，亦無
    違法取得或其他不得做為證據之事由，均有證據能力，應予
    敘明。
二、訊據被告對附表編號7 以外之犯罪事實均坦承不諱，另辯稱
    ：附表編號7 所示汽車係綽號「阿忠」之成年男子偷的，伊
    僅在旁把風云云。經查：
  (一)被告明知不詳姓名年籍、音譯「陳至中」之成年男子交付之
    汽車電瓶2 顆係「陳至中」竊取而來之贓物（為彰化縣芬園
    鄉公所清潔隊所有，於100 年5 月17日，在彰化縣芬園鄉○
    ○路○ 段287 巷301 號前遭竊），竟仍基於收受贓物之犯意
    ，於100 年5 月間某日，在不詳地點，予以收受，並藏放在
    附表編號1 所示竊得之車牌號碼OB-1138 號自用小客車內之
    事實，業據被告坦承不諱，核與證人即告訴人張世忠、證人
    朱玄貴於警詢時之證述相符，並有贓物認領保管單1 件、警
    員職務報告1 份、車牌號碼OD-1138 號自用小客車車內查獲
    汽車電瓶照片8 張（分見100 年度偵字第4648號偵卷第16頁
    、第75頁、第73至74頁、第17頁、第18頁、第14-15 頁、第
    22-23 頁）為證，堪予認定。
  (二)本件被告於偵訊中坦承附表編號7 之犯行係由其下手行竊，
    「阿忠」在旁把風，且有如附表編號7 所示之證據可資佐證
    ，其於本院審理中雖辯稱未親自行竊而僅在場把風。然被告
    於偵訊時供稱其與「阿忠」共同行竊，推由伊下手偷車而由
    「阿忠」把風等語（見100 年度偵字第4648號偵卷第51頁背
    面、第66頁），與其前揭辯解自相矛盾，其所辯是否為真，
    尚有可疑，且被告於本院審理時陳稱，「......後來車子是
    我開去用，阿忠沒有得到什麼好處。」等語（見本院卷第38
    頁背面），若真係阿忠下手偷車，卻未得任何好處即將竊得
    車輛交被告使用，顯與常理有違，益徵被告所辯不足採信。
  (三)本件被告其餘犯行，均據被告坦承不諱，並有如附表所示之
    證據可資佐證（證據所在卷宗頁數，均詳如各附表所示），
    均堪認定。
三、按刑法第321 條第1 項第3 款之攜帶兇器竊盜罪，係以行為
    人攜帶兇器竊盜為其加重條件，此所謂兇器，其種類並無限
    制，凡客觀上足對人之生命、身體、安全構成威脅，具有危
    險性之兇器均屬之，且祇須行竊時攜帶此種具有危險性之兇
    器為已足，並不以攜帶之初有行兇之意圖為必要，有最高法
    院79年台上字第5253號判例可資參照。查本件扣案之鐵鉗係
    金屬製品，質地堅硬，客觀上對人之生命、身體、安全足以
    構成威脅，而具有危險性，自屬兇器，被告既攜之竊取財物
    ，即屬攜帶兇器。是核被告所為，分別係犯刑法第349 條第
    1 項之收受贓物罪、第320 條第1 項之竊盜罪（附表編號2
    、3 、4 、6 、7 、8 ）及第321 條第1 項第3 款之加重竊
    盜罪（附表編號1 、5 ）。被告就附表編號7 部分犯行，與
    綽號「阿忠」之成年男子有犯意之聯絡及行為之分擔，為共
    同正犯。被告所犯上開收受贓物罪及8 次竊盜犯行，犯意各
    別，行為互殊，應分論併罰。被告有如犯罪事實欄所述之科
    刑及執行紀錄，有臺灣高等法院被告前案紀錄表在卷可稽，
    其於執行完畢後5 年內再犯本案多件有期徒刑以上之罪，為
    累犯，均應依刑法第47條第1 項之規定加重其刑。又被告於
    有偵查犯罪權限之公務員尚未發覺其所為如附表編號4 、5
    、6 所示之竊盜犯行前，主動向該管公務員即警員蔡信隆自
    首，此部分均應依刑法第62條前段減輕其刑，且依法先加後
    減之。爰審酌被告竊取財物，漠視他人權益，又收受贓物，
    增加追查犯罪之困難，如附表編號1 、5 所示之犯行係竊取
    使用中之電纜線，如附表編號3 所示之犯行竊取之馬達重達
    359 公斤，對被害人損害非輕，惟於犯後尚知坦承犯行，堪
    認有悔意，且部分所竊得之財物已歸還被害人，暨其犯罪之
    動機、目的、手段、生活狀況、被害人所受損害等一切情狀
    ，分別量處如主文所示之刑，並定其應執行之刑。扣案之鐵
    鉗1 支、鑰匙5 支均係被告所有，並係供犯罪所用之物，應
    依刑法第38條第1 項第2 款規定，宣告沒收。至扣案之手機
    2 支、電瓶9 顆、已剝皮電線1 包、扳手4 支、美工刀1 支
    、刀片1 盒、起子1 支、鐵條2 支、電源變壓器1 個等物，
    則屬與本案無關之物，爰不予宣告沒收。
據上論斷，應依刑事訴訟法第299 條第1 項前段，刑法第349 條
第1 項、第320 條第1 項、第321 條第1 項第3 款、第28條、第
47條第1 項、第62條前段、第51條第5 款、第38條第2 項，刑法
施行法第1 之1 條，判決如主文。
本案經檢察官賴志盛到庭執行職務。
中    華    民    國   100    年    9     月    14    日
                  刑事第五庭          法  官  王奕勛
以上正本證明與原本無異。
如不服本判決應於收受判決後10日內向本院提出上訴書狀，並應
敘述具體理由；其未敘述上訴理由者，應於上訴期間屆滿後20日
內向本院補提理由書（均須按他造當事人之人數附繕本）「切勿
逕送上級法院」。
告訴人或被害人對於判決如有不服具備理由請求檢察官上訴者，
其上訴期間之計算係以檢察官收受判決正本之日期為準。
中    華    民    國   100    年    9     月    14    日
                                      書記官  戴國安
附表：
┌──┬────┬───────────┬───────┬───────┐
│編號│遭竊財物│      竊盜行為        │ 證據所在頁數 │     主文     │
├──┼────┼───────────┼───────┼───────┤
│ 1  │電纜線之│100 年3月7 日下午5 時 │被告自白：    │蘇繹文攜帶兇器│
│    │燒紅銅3 │許，蘇繹元在彰化縣芬園│100 年度偵字第│竊盜，累犯，處│
│    │公斤    │鄉○○路○ 段758 號，持│5635號偵卷第4-│有期徒刑拾月，│
│    │        │客觀上足供作兇器使用之│6頁、第32-37頁│扣案之鐵鉗壹支│
│    │        │鐵鉗竊取告訴人李明傳所├───────┤沒收。        │
│    │        │有之電纜線之燒紅銅3 公│證人即告訴人李│              │
│    │        │斤得手。              │明傳之證詞：  │              │
│    │        │                      │同上偵卷第10-1│              │
│    │        │                      │1 頁          │              │
│    │        │                      ├───────┤              │
│    │        │                      │證人梁育榕之證│              │
│    │        │                      │詞：          │              │
│    │        │                      │同上偵卷第7 至│              │
│    │        │                      │9 頁          │              │
│    │        │                      ├───────┤              │
│    │        │                      │資源回收業者收│              │
│    │        │                      │受物品登記簿1 │              │
│    │        │                      │份：          │              │
│    │        │                      │同上偵卷第15-1│              │
│    │        │                      │6頁           │              │
│    │        │                      ├───────┤              │
│    │        │                      │指認現場照片3 │              │
│    │        │                      │張：          │              │
│    │        │                      │同上偵卷第22頁│              │
├──┼────┼───────────┼───────┼───────┤
│ 2  │鐵17公斤│100 年3 月9 日上午11時│被告自白：    │蘇繹元竊盜，累│
│    │、紅銅電│許，蘇繹元在彰化縣芬園│100 年度偵字第│犯，處有期徒刑│
│    │線22公斤│鄉○○路680 號，徒手竊│5635號偵卷第4-│肆月。        │
│    │        │取告訴人朱淑珍所有之鐵│6 頁、第32-33 │              │
│    │        │17公斤、紅銅電線22公斤│頁            │              │
│    │        │得手。                ├───────┤              │
│    │        │                      │證人即告訴人朱│              │
│    │        │                      │淑珍之證詞：  │              │
│    │        │                      │同上偵卷第12-1│              │
│    │        │                      │3頁、第39-40頁│              │
│    │        │                      ├───────┤              │
│    │        │                      │資源回收業者收│              │
│    │        │                      │受物品登記簿1 │              │
│    │        │                      │份：同上偵卷第│              │
│    │        │                      │15-1 6頁      │              │
├──┼────┼───────────┼───────┼───────┤
│ 3  │馬達1 個│100 年3 月28日下午3 時│被告自白：    │蘇繹元竊盜，累│
│    │359公斤 │許，蘇繹元在彰化市福田│100 年度偵字第│犯，處有期徒刑│
│    │        │里維新路61號，徒手竊取│5635號偵卷第4-│陸月。        │
│    │        │告訴人呂健誌所有之馬達│6 頁、第32-37 │              │
│    │        │1個得手。             │頁            │              │
│    │        │                      ├───────┤              │
│    │        │                      │證人即告訴人呂│              │
│    │        │                      │健誌之證詞：  │              │
│    │        │                      │同上偵卷第14頁│              │
│    │        │                      │、第41-43 頁  │              │
│    │        │                      ├───────┤              │
│    │        │                      │資源回收業者收│              │
│    │        │                      │受物品登記簿1 │              │
│    │        │                      │份：          │              │
│    │        │                      │同上偵卷第15-1│              │
│    │        │                      │6 頁          │              │
│    │        │                      ├───────┤              │
│    │        │                      │指認現場照片2 │              │
│    │        │                      │張：          │              │
│    │        │                      │同上偵卷第23頁│              │
├──┼────┼───────────┼───────┼───────┤
│ 4  │馬達1 個│100 年5 月5 日上午9 時│被告自白：    │蘇繹元竊盜，累│
│    │40公斤  │許，蘇繹元在彰化縣芬園│100 年度偵字第│犯，處有期徒刑│
│    │        │鄉○○村○○街679 號前│6390號偵卷第5-│參月。        │
│    │        │，徒手竊取告訴人林東明│7 頁、100 年度│              │
│    │        │所有之馬達1個得手。   │偵字第4648號偵│              │
│    │        │                      │卷第105-106頁 │              │
│    │        │                      ├───────┤              │
│    │        │                      │自白現場草圖1 │              │
│    │        │                      │張：          │              │
│    │        │                      │100 年度偵字第│              │
│    │        │                      │6390號偵卷第16│              │
│    │        │                      │-17 頁        │              │
│    │        │                      ├───────┤              │
│    │        │                      │證人即告訴人林│              │
│    │        │                      │東明之證詞：  │              │
│    │        │                      │同上偵卷第8頁 │              │
│    │        │                      ├───────┤              │
│    │        │                      │指認現場照片2 │              │
│    │        │                      │張：          │              │
│    │        │                      │同上偵卷第18頁│              │
│    │        │                      ├───────┤              │
│    │        │                      │扣案之鐵鉗1 支│              │
│    │        │                      │：100 年度偵字│              │
│    │        │                      │第4648號偵卷第│              │
│    │        │                      │127-128頁     │              │
├──┼────┼───────────┼───────┼───────┤
│ 5  │電纜線4 │100 年5 月16日下午3 時│被告自白：    │蘇繹元攜帶兇器│
│    │公斤    │許，蘇繹元在臺中市烏日│100 年度偵字第│竊盜，累犯，處│
│    │        │區○○○段地號00000000│6390號偵卷第5-│有期徒刑捌月，│
│    │        │號工寮旁電桿，持客觀上│7 頁、100 年度│扣案之鐵鉗壹支│
│    │        │足供作兇器使用之鐵鉗竊│偵字第4648號偵│沒收。        │
│    │        │取告訴人莊柏謨所有之電│卷第105-106頁 │              │
│    │        │纜線4 公斤得手。      ├───────┤              │
│    │        │                      │自白現場草圖1 │              │
│    │        │                      │份：          │              │
│    │        │                      │100 年度偵字第│              │
│    │        │                      │6390號偵卷第16│              │
│    │        │                      │-17頁         │              │
│    │        │                      ├───────┤              │
│    │        │                      │證人即告訴人莊│              │
│    │        │                      │柏謨之證詞：  │              │
│    │        │                      │同上偵卷第9頁 │              │
│    │        │                      ├───────┤              │
│    │        │                      │指認現場照片2 │              │
│    │        │                      │張：同上偵卷第│              │
│    │        │                      │19頁          │              │
│    │        │                      ├───────┤              │
│    │        │                      │扣案之鐵鉗1 支│              │
│    │        │                      │：            │              │
│    │        │                      │100 年度偵字第│              │
│    │        │                      │4648號偵卷第12│              │
│    │        │                      │7-128頁       │              │
├──┼────┼───────────┼───────┼───────┤
│ 6  │白鐵條1 │100 年5 月18日上午10時│被告自白：    │蘇繹元竊盜，累│
│    │批20公斤│許，蘇繹元在彰化縣芬園│100 年度偵字第│犯，處有期徒刑│
│    │        │鄉○○村○○街679 號前│6390號偵卷第5-│參月。        │
│    │        │徒手竊取告訴人洪薇雅所│7 頁、100 年度│              │
│    │        │有之白鐵條1批得手。   │偵字第4648號偵│              │
│    │        │                      │卷第105-106頁 │              │
│    │        │                      ├───────┤              │
│    │        │                      │自白現場草圖1 │              │
│    │        │                      │張：          │              │
│    │        │                      │100 年度偵字第│              │
│    │        │                      │6390號偵卷第16│              │
│    │        │                      │-17頁         │              │
│    │        │                      ├───────┤              │
│    │        │                      │證人即告訴人洪│              │
│    │        │                      │雅薇之證詞：  │              │
│    │        │                      │同上偵卷第10頁│              │
│    │        │                      ├───────┤              │
│    │        │                      │指認現場照片2 │              │
│    │        │                      │張：          │              │
│    │        │                      │同上偵卷第20頁│              │
├──┼────┼───────────┼───────┼───────┤
│ 7  │車牌號碼│100 年5 月11日下午1 時│被告自白：    │蘇繹元共同竊盜│
│    │OD-1138 │56分許，蘇繹元在彰化縣│100 年度偵字第│，累犯，處有期│
│    │自用小客│彰化市○○路100 號之4 │4648號偵卷第66│徒刑伍月，扣案│
│    │車1 部（│前，與姓名年籍不詳綽號│頁、第51-53頁 │之鑰匙伍支沒收│
│    │價值約新│「阿忠」之成年男子共同├───────┤。            │
│    │臺幣20萬│基於竊盜之犯意聯絡，推│證人即告訴人黃│              │
│    │元      │由蘇繹元以自備鑰匙下手│宥銘之證詞：  │              │
│    │        │行竊，「阿忠」則在旁把│同上偵卷第11頁│              │
│    │        │風接應，而竊取告訴人黃├───────┤              │
│    │        │宥銘所有之車牌號碼OD-1│贓物認領保管單│              │
│    │        │138 號自小客車1 部得手│1份：         │              │
│    │        │。                    │同上偵卷第12頁│              │
│    │        │                      ├───────┤              │
│    │        │                      │失車案件基本資│              │
│    │        │                      │料詳細畫面報表│              │
│    │        │                      │1份：         │              │
│    │        │                      │同上偵卷第60頁│              │
│    │        │                      ├───────┤              │
│    │        │                      │彰化分局大竹所│              │
│    │        │                      │偵辦汽車失竊（│              │
│    │        │                      │OD-1138 ）照片│              │
│    │        │                      │紀錄表1 份：  │              │
│    │        │                      │同上偵卷第54-5│              │
│    │        │                      │5 頁、第56-58 │              │
│    │        │                      │頁            │              │
│    │        │                      ├───────┤              │
│    │        │                      │扣案之鑰匙5 支│              │
│    │        │                      │：同上偵卷第20│              │
│    │        │                      │頁、第72頁、第│              │
│    │        │                      │127-128 頁    │              │
├──┼────┼───────────┼───────┼───────┤
│ 8  │車牌號碼│100 年5 月22日下午8 時│被告自白：    │蘇繹元竊盜，累│
│    │IB-6303 │30分許，蘇繹元在彰化市│100 年度偵字第│犯，處有期徒刑│
│    │號自用小│復興里竹和路71號前，持│4648號偵卷第5-│肆月，扣案之鑰│
│    │客車1 部│自備鑰匙竊取人告訴人詹│7 頁、第47-48 │匙伍支沒收。  │
│    │（價值約│崴丞所有之車牌號碼IB-6│頁            │              │
│    │新臺幣5 │303 號自用小客車1部 得├───────┤              │
│    │萬元）  │手。                  │證人即告訴人詹│              │
│    │        │                      │崴丞之證詞：  │              │
│    │        │                      │同上偵卷第8 頁│              │
│    │        │                      ├───────┤              │
│    │        │                      │贓物認領保管單│              │
│    │        │                      │1份：         │              │
│    │        │                      │同上偵卷第9 頁│              │
│    │        │                      ├───────┤              │
│    │        │                      │車輛尋獲電腦輸│              │
│    │        │                      │入單1 份：    │              │
│    │        │                      │同上偵卷第10頁│              │
│    │        │                      ├───────┤              │
│    │        │                      │扣案之鑰匙：  │              │
│    │        │                      │同上偵卷第20頁│              │
│    │        │                      │、第72頁、第12│              │
│    │        │                      │7-128頁       │              │
└──┴────┴───────────┴───────┴───────┘